Minutes et répertoires du notaire André GUYON, 27 septembre 1618 - 27 février 1668 (étude XXX)
Archives nationales
- Minutes de André GUYON, 25 octobre 1618 - 1668; MC/ET/XXX/1 - MC/ET/XXX/69
  - Minutes. 1650, MC/ET/XXX/36
    - Marché, peaux de lapins, lapereaux, agneaux et chevreaux. HUET, Thomas. LEFEBVRE, Pierre., 11 octobre 1650; MC/ET/XXX/36
      marché; Huet, Thomas; Lefebvre, Pierre
    - Bail, maison (faisant la treizième du côté de guyon), rue de bercy (paroisse Saint-Gervais), Paris. MALON (de), Charles Henri. SOLIER, Jean., 12 octobre 1650; MC/ET/XXX/36
      bail; Malon (de), Charles Henri; Solier, Jean
    - décharge. LAUNAY (de), Marin. GUET, Jean., 13 octobre 1650; MC/ET/XXX/36
      décharge; Launay (de), Marin; Guet, Jean
    - Bail, maison, rue Saint-François (marais du Temple), Paris. TICQUET, Jacques. BRULART, Edouart., 19 octobre 1650; MC/ET/XXX/36
      bail; Ticquet, Jacques; Brulart, Edouart
    - décharge et Obligation. LECOIGNEULX, Jacques, sieur de Boisguillaume. BOUER, Jean., 19 octobre 1650; MC/ET/XXX/36
      décharge; obligation; Lecoigneulx, Jacques; Bouer, Jean
    - décharge. LUREAU, Claude. FLEURY, Vincent. LESCHAUDE, Claude.., 21 octobre 1650; MC/ET/XXX/36
      décharge; Lureau, Claude; Fleury, Vincent; Leschaude, Claude
    - Marché de couverture, château de Bercy, Paris, VOISIN, Benoît. MALON (de), Charles Henri., 21 octobre 1650; MC/ET/XXX/36
      marché; Malon (de), Charles Henri
    - décharge. HUBY, Jacques. PASQUIER de LAMARCHE, Edmé., 22 octobre 1650; MC/ET/XXX/36
      décharge; Huby, Jacques; Pasquier de Lamarche, Edmé
    - Mariage. RICHER, Pierre. CORNILLE, Françoise., 23 octobre 1650; MC/ET/XXX/36
      contrat de mariage; Richer, Pierre; Cornille, Françoise
    - Transport de rente. RICHER, Charles. RICHER, Pierre., 24 octobre 1650; MC/ET/XXX/36
      transport de droits; Richer, Charles; Richer, Pierre
    - Transport de rente. BINOT, Nicolas. FALCONNIER dit SAINT-ANGE (ou FAUCONNIER), François, absent., 27 octobre 1650; MC/ET/XXX/36
      transport de droits; Binot, Nicolas; Falconnier dit Saint-Ange, François; Fauconnier, François
    - contre-lettre. NOBLESSE, François. BOURGENIN, François., 27 octobre 1650; MC/ET/XXX/36
      convention; renonciation; Noblesse, François; Bourgenin, François
    - Vente, deux maisons, rue troussevache, Paris. Créanciers, LAISTRE (de). LAISTRE (de), Nicolas, décédé. BEGUIN, Denis.., 29 octobre 1650; MC/ET/XXX/36
      acte de vente; Laistre (de), (Créanciers De); Laistre (de), Nicolas; Beguin, Denis
    - Quittance. LEFEBVRE, Antoine, sieur de La Barre. FAURE, Christophe., 31 octobre 1650; MC/ET/XXX/36
      quittance; Lefebvre, Antoine; Faure, Christophe
    - sommation. LE PELLETIER, Louis. NEYRET, Marie., 31 octobre 1650; MC/ET/XXX/36
      Le Pelletier, Louis; Neyret, Marie
    - sommation. LE PELLETIER, Louis. NEYRET, Antoine., 31 octobre 1650; MC/ET/XXX/36
      Le Pelletier, Louis; Neyret, Antoine
    - décharge. LOYNES (de), Marie. FEYDEAU, Antoine., 4 novembre 1650; MC/ET/XXX/36
      décharge; Loynes, Marie de; Feydeau, Antoine
    - succession (quittance). BELHOMME, Marin, le 9 ou 15 novembre 1650., 9 novembre 1650 - 15 novembre 1650; MC/ET/XXX/36
      partage; quittance; Belhomme, Marin
    - convention. PELLETIER, René. LENORMANT, Jean., 10 novembre 1650; MC/ET/XXX/36
      convention; Pelletier, René; Lenormant, Jean
    - Vente d'office, contrôleur des rentes. PELLETIER, René, Angers, Maine-et-Loire. LENORMANT, Jean., 10 novembre 1650; MC/ET/XXX/36
      acte de vente; Pelletier, René; Lenormant, Jean
    - mainlevée déposée. BOYROT, Sieur. LENORMANT, Jean., 12 novembre 1650; MC/ET/XXX/36
      mainlevée; Boyrot (M.); Lenormant, Jean
    - Marché, vidange. TOULLEME, François. HEAUME, Antoine., 12 novembre 1650; MC/ET/XXX/36
      marché; Toulleme, François; Heaume, Antoine
    - quittance, successsion Nicolas de LAISTRE. MORENNES (de), Robert. FAURE, Christophe., 14 novembre 1650; MC/ET/XXX/36
      quittance; Morennes (de), Robert; Faure, Christophe
    - Transport de rente. MACAIRE, Martine. DELAVALLEE, Daniel., 14 novembre 1650; MC/ET/XXX/36
      transport de droits; Macaire, Martine; Delavallee, Daniel
    - Constitution. MACLOU, Jacques. THOURONDE, Jean., 14 novembre 1650; MC/ET/XXX/36
      constitution de rente; Maclou, Jacques; Thouronde, Jean
    - apprentissage, charcutier. DROUET, Jean. REGNIER, Louis., 14 novembre 1650; MC/ET/XXX/36
      contrat d'apprentissage; Drouet, Jean; Regnier, Louis
    - quittance, succession Nicolas de LAISTRE. MORENNES (de), Robert. LEFEBVRE, Jean., 14 novembre 1650; MC/ET/XXX/36
      quittance; Morennes (de), Robert; Lefebvre, Jean
    - Obligation. NOBLESSE, Madeleine. BOURGENIN, François., 15 novembre 1650; MC/ET/XXX/36
      obligation; Noblesse, Madeleine; Bourgenin, François
    - Vente, terre, Haricourt, Eure. BURLIER, Pierre. BRIERE, Guillaume., 16 novembre 1650; MC/ET/XXX/36
      acte de vente; Burlier, Pierre; Briere, Guillaume
    - Procuration. THUMERY (de), Claude, seigneur de Boissise. HUBY, Jacques., 17 novembre 1650; MC/ET/XXX/36
      procuration; Thumery (de), Claude; Huby, Jacques
    - Bail, ferme, Chambry, Seine-et-Marne. SAVEUSES (de), Henri. PUISIEUX (de), Pierre., 19 novembre 1650; MC/ET/XXX/36
      bail; Saveuses (de), Henri; Puisieux (de), Pierre
    - Vente, prés, Montfort-l'Amaury, Yvelines. GALLEUX, Antoine. BLONDEAU, Jean, Jouarre, Seine-et-Marne., 19 novembre 1650; MC/ET/XXX/36
      acte de vente; Galleux, Antoine; Blondeau, Jean
    - Vente, terre, Lagny-le-Sec, Oise. BOURGES (de), Jean. PINGARD, Isaac., 19 novembre 1650; MC/ET/XXX/36
      acte de vente; Bourges, Jean de; Pingard, Isaac
    - cautionnement. LOISEAU, Thomas, Nangis, Seine-et-Marne. TICQUET, Jacques., 19 novembre 1650; MC/ET/XXX/36
      cautionnement; Loiseau, Thomas; Ticquet, Jacques
    - Quittance TEXIER, Germain, seigneur de Gondreville. FAURE, Christophe., 21 novembre 1650; MC/ET/XXX/36
      quittance; Faure, Christophe; Texier, Germain
    - Constitution. LEMASSON, Claude, Mantes, Yvelines. DELACROIX, Pierre., 22 novembre 1650; MC/ET/XXX/36
      constitution de rente; Lemasson, Claude; Delacroix, Pierre
    - Procuration. PIERRET, André, Grandvilliers, Oise. LENORMANT, Jean., 23 novembre 1650; MC/ET/XXX/36
      procuration; Pierret, André; Lenormant, Jean
    - contre-lettre. TEXIER, Germain. DUPE, François., 27 novembre 1650; MC/ET/XXX/36
      convention; renonciation; Texier, Germain; Dupe, François
    - Obligation. DUPE, François, seigneur de Molesmes (?), Molesmes <?), Yonne. TEXIER, Germain., 27 novembre 1650; MC/ET/XXX/36
      obligation; Dupe, François; Texier, Germain
    - Transaction. LISLE (de), François, seigneur de Marivaux et La Ronce, Montlhéry, Essonne. TEXIER, François., 29 novembre 1650; MC/ET/XXX/36
      accord; Lisle (de), François; Texier, François
    - Bail, ferme, château de Beaubourg, Croissy-Beaubourg, Seine-et-Marne. MARLE (de), Jacques Hector, seigneur de Beaubourg et de Clotomont. GAUDIN, Jean, La Queue-en-Brie, Seine-et-Marne., 1er décembre 1650; MC/ET/XXX/36
      bail; Marle (de), Jacques Hector; Gaudin, Jean
    - Bail, maison, cimetière Saint-Jean-en-Grève, Paris. MALON (de), Charles Henri. SIFAICT ou SIFFET, Vulfran., 2 décembre 1650; MC/ET/XXX/36
      bail; Malon (de), Charles Henri; Sifaict Ou Siffet, Vulfran
    - Titre nouvel. SAVEUSES (de), Catherine. SAVEUSES (de), Charles., 2 décembre 1650; MC/ET/XXX/36
      titre nouvel; Saveuses (de), Catherine; Saveuses (de), Charles
    - Bail, maison, rue de bercy, Paris. MALON (de), Charles Henri. TOULLEME, François., 5 décembre 1650; MC/ET/XXX/36
    - Transport de rente. BRUZEAU, Jacques. MALON (de), Charles Henri., 5 décembre 1650; MC/ET/XXX/36
      transport de droits; Bruzeau, Jacques; Malon (de), Charles Henri
    - Bail, boutique, cimetière Saint-Jean-en-Grève, Paris. SIFAICT ou SIFFET, Vulfran. GOSSIN, Nicolas., 7 décembre 1650; MC/ET/XXX/36
      bail; Sifaict Ou Siffet, Vulfran; Gossin, Nicolas
    - Procuration rente publique. Hoirs, GUYOT. GUYOT, Claude, sieur des Charmeaux. BERNARD, Mathieu, sieur de Montdebize.., 7 décembre 1650; MC/ET/XXX/36
      Guyot, Claude; Bernard, Mathieu
    - indemnité. HOTMAN, Vincent. FAURE, Julien César., 7 décembre 1650; MC/ET/XXX/36
      indemnité; Hotman, Vincent; Faure, Jules César
    - Constitution. FAURE, Julien César, seigneur de Champs-sur-Marne. HOTMAN, Vincent, sieur de Fontenay. BOCAGER, Jean.., 7 décembre 1650; MC/ET/XXX/36
      constitution de rente; Faure, Jules César; Hotman, Vincent; Bocager, Jean
    - Testament. LEFEBVRE, Louis., 8 décembre 1650; MC/ET/XXX/36
      testament; Lefebvre, Louis
    - apprentissage, passementier boutonnier. GAULTIER, Jean. LOBET (de), Jacques., 9 décembre 1650; MC/ET/XXX/36
      contrat d'apprentissage; Gaultier, Jean; Lobet (de), Jacques
    - Échange, maison, rue vieille-du-Temple, Paris. TEXIER, Germain. GUIZELIN, Pierre., 9 décembre 1650; MC/ET/XXX/36
      échange; Texier, Germain; Guizelin, Pierre
    - Constitution. GUIZELIN, Pierre. PERET, Jean., 9 décembre 1650; MC/ET/XXX/36
      constitution de rente; Guizelin, Pierre; Peret, Jean
    - Constitution. GUIZELIN, Pierre. COTTART, Geneviève., 9 décembre 1650; MC/ET/XXX/36
      constitution de rente; Guizelin, Pierre; Cottart, Geneviève
    - Vente, terre, hameau d'Albrey, Evrecy, Calvados. MELLE (de), Geneviève. TESSENIER, Pierre., 11 décembre 1650; MC/ET/XXX/36
      acte de vente; Melle (de), Geneviève; Tessenier, Pierre
    - Alloué, couturière. COTIN, Geneviève. BELU, Madeleine., 12 décembre 1650; MC/ET/XXX/36
      contrat de travail; Cotin, Geneviève; Belu, Madeleine
    - décharge. THUMERY (de), Claude. PASQUIER DELAMARCHE, Edmé., 12 décembre 1650; MC/ET/XXX/36
      décharge; Thumery (de), Claude; Pasquier Delamarche, Edmé
    - transaction, maison, Versailles, Yvelines. GOURLIER, Claude, Versailles. COCQUELIN, Jean, Sèvres (?), Hauts-de-Seine., 12 décembre 1650; MC/ET/XXX/36
      accord; Gourlier, Claude; Cocquelin, Jean
    - apprentissage, patissier. ACHART, François. POIRSON, Christophe., 12 décembre 1650; MC/ET/XXX/36
      contrat d'apprentissage; Achart, François; Poirson, Christophe
    - Transport de rente. COLLART, Jacques. HUSSON, Pierre., 15 décembre 1650; MC/ET/XXX/36
      transport de droits; Collart, Jacques; Husson, Pierre
    - Déclaration de prête-nom. LUILLIER, Alexandre. LENORMANT, Jean., 15 décembre 1650; MC/ET/XXX/36
      déclaration; Luillier, Alexandre; Lenormant, Jean
    - Déclaration de prête-nom. HUSSON, Pierre. LUILLIER, Alexandre., 15 décembre 1650; MC/ET/XXX/36
      déclaration; Husson, Pierre; Luillier, Alexandre
    - apprentissage, tourneur en bois. BRIDAULT, Nicolas. GOSSIN, Nicolas., 19 décembre 1650; MC/ET/XXX/36
      contrat d'apprentissage; Bridault, Nicolas; Gossin, Nicolas
    - Transport de rente. BARTHELEMY, Simon. LEVESQUE, Jean., 23 décembre 1650; MC/ET/XXX/36
      transport de droits; Barthelemy, Simon; Levesque, Jean
    - apprentissage, charcutier. GASTEAU, Nicolas. LEMAISTRE, Gilles., 27 décembre 1650; MC/ET/XXX/36
      contrat d'apprentissage; Gasteau, Nicolas; Lemaistre, Gilles
    - Quittance. LA ROCHEMAILLET (de), René Michel. LECLERC, Hilaire., 28 décembre 1650; MC/ET/XXX/36
      quittance; La Rochemaillet (de), René Michel; Leclerc, Hilaire
    - cautionnement. BONNEAU, Thomas. LHOMMEAU (de), Jacques., 31 décembre 1650 - 1650; MC/ET/XXX/36
      cautionnement; Bonneau, Thomas; Lhommeau (de), Jacques
  - Minutes. 1651, janvier - juin, janvier - juin 1651; MC/ET/XXX/37
    - Désistement de plainte par Alexandre Stuart, maître brodeur., 2 juin 1651; MC/ET/XXX/37
      Stuart, Alexandre; renonciation; brodeur
    - Inventaire après décès de Henri Gamin, sieur de Saint-Père, conseiller du roi en ses conseils, maître des requêtes ordinaire de son hôtel, demeurant rue du Roi-de-Sicile, dont 6 pages de livres., 9 juin 1650; MC/ET/XXX/37
      Bibliothèque.
      inventaire après décès; Gamin, Henri; maître des requêtes (Ancien Régime)
    - BOURDOIS (Jean) brodeur dem/t/ à Lonjumeau § constitution de rente à. .. par Jean FORGET, 5 février 1651; MC/ET/XXX/37
      constitution de rente; Bourdois, Jean
    - BRODEUR BOURDOIS (Jean) § constitution de rente, 5 février 1651; MC/ET/XXX/37
    - DUFOUR (Claude) tapissier rue Saint-Antoine § bail à loyer à .., 25 février 1651; MC/ET/XXX/37
      bail; Dufour, Claude
    - TAPISSIER DUFOUR (Claude) § bail à loyer, 25 février 1651; MC/ET/XXX/37
  - Minutes. 1651, juillet - décembre, juillet - décembre 1651; MC/ET/XXX/38
    Attention: acte(s) coté(s) en Réserve
    - Procuration concernant Jean Rougemaille, orfèvre., 26 septembre 1651; MC/ET/XXX/38
      procuration; Rougemaille, Jean de; orfèvre
    - Donation par Blaise Pascal, écuyer demeurant Marais du Temple, rue de Touraine, paroisse Saint-Jean-en-Grève, à sa soeur Jacqueline Pascal, fille majeure demeurant à la même adresse, d'une pension viagère de 700 livres qui, en cas de mariage, se transmettra à son mari, s'il lui survit, mais qui s'éteindra en cas de profession religieuse., 19 octobre 1651; MC/RS//412
      Cote originelle du document:
      MC/ET/XXX/38
      Informations concernant le classement et la cotation du document:
      Acte coté en Réserve.
      Catalogue de la Réserve du Minutier central, 1984-1988 (dactylogramme entièrement dématérialisé; voir contexte dans le Plan d’orientation général - Notaires de Paris, guides thématiques du Minutier).
      ou
      Documents du Minutier central concernant l'histoire littéraire (1650-1700) [2295 actes], par Madeleine Jurgens et Marie-Antoinette Fleury, Paris, Presses universitaires de France, 1960, p. 289 (instrument de recherche imprimé dématérialisé dont la version intégrale est accessible en ligne par la rubrique 'Autres instruments de recherche', voir contexte dans le Plan d’orientation général - Notaires de Paris, guides thématiques du Minutier).
      Date de création de la notice: 2002
      Date de révision: 2011
      donation; Pascal, Jacqueline (1625-1661); Pascal, Blaise (1623-1662); Saint-Jean-en-Grève (paroisse); Touraine (rue de)
    - Donation entre vifs par Jacqueline Pascal à son frère Blaise Pascal d'une somme de 8000 livres à prendre, en rentes constituées, sur les biens qui lui échoiront dans le partage de la succession de leur père., 20 octobre 1651; MC/RS//413
      donation; Pascal, Blaise (1623-1662); Pascal, Jacqueline (1625-1661)
    - Donation entre vifs par Blaise Pascal à sa sœur Jacqueline d'une pension viagère de 500 livres, qui s'éteindra en cas de mariage ou de profession religieuse, amortie en cas de mariage par une somme de 8000 livres revenant à Blaise si celle-ci meurt sans enfant., 22 octobre 1651; MC/RS//414
    - Donation entre vifs par Jacqueline Pascal à son frère Blaise et, le cas échéant, à la veuve de celui-ci, de l'usufruit de tous les biens qui lui appartiendront au jour de son décès ou de sa profession en religion, à condition qu'elle meurt sans enfant., 22 octobre 1651; MC/RS//415
    - Transport par Jacqueline Pascal à son frère Blaise de 8 000 livres à prendre, en rentes constituées, sur les biens qui lui échoiront dans le partage de la succession de leur père., 23 octobre 1651; MC/RS//416
      cession; Pascal, Blaise (1623-1662); Pascal, Jacqueline (1625-1661)
    - Donation par Blaise Pascal à Louise Delfaut, fille majeure, demeurant à la même adresse que Pascal, d'une pension viagère de 400 livres qui lui sera continuée en cas de profession religieuse et destinée à récompenser les services qu'elle a rendus au sieur Pascal, père du donateur, pendant 20 ans, à condition qu'elle ne réclame pas ses gages., 23 octobre 1651 - 1er mars 1652; MC/RS//417
      À la suite: prise en charge de cette rente par Jacqueline et Gilberte Pascal, soeurs de Blaise, et Florin Périer, mari de la dernière, le 1er mars 1652.
      Documents du Minutier central concernant l'histoire littéraire (1650-1700) [2295 actes], par Madeleine Jurgens et Marie-Antoinette Fleury, Paris, Presses universitaires de France, 1960, p. 290 (instrument de recherche imprimé dématérialisé dont la version intégrale est accessible en ligne par la rubrique 'Autres instruments de recherche', voir contexte dans le Plan d’orientation général - Notaires de Paris, guides thématiques du Minutier).
      donation; Pascal, Blaise (1623-1662); Delfault, Louise; Pascal, Jacqueline (1625-1661); Périer, Gilberte (1620-1687); Périer, Florin (1605-1672); Pascal, Etienne (1588-1651)
    - Apprentissage d'Augustin de Houtteville, 15 ans, fils de Pierre de Houtteville, hautbois et violon ordinaire du roi, rue du Chaume, pour 3 ans avec Augustin Charpentier, marchand mercier joaillier, moyennant 200 livres., 23 octobre 1651; MC/ET/XXX/38
      Musique XVIIe siècle [2407 actes], par Madeleine Jurgens et le personnel du Minutier, 1954-1996 ( fichier papier entièrement dématérialisé; voir contexte dans le Plan d’orientation général - Notaires de Paris, guides thématiques du Minutier).
      contrat d'apprentissage; Chaume (rue du); musicien; musicien; orfèvre; commerçant
    - Donation entre vifs par Blaise Pascal à sa sœur Jacqueline d'une pension viagère de 400 livres, qui s'éteindra en cas de mariage ou de profession religieuse, amortie en cas de mariage par une somme de 1 200 livres de rentes sur l'Hôtel de Ville qu'il promet de lui remettre et qui lui reviendra si celle-ci meurt sans enfant., 25 octobre 1651; MC/RS//418
    - Donation par Jacqueline Pascal à son frère Blaise de toutes les rentes sur l'Hôtel de Ville qui lui échoiront dans le partage de la succession de leur père., 26 octobre 1651; MC/RS//419
  - Minutes. 1652, janvier - juin, janvier - juin 1652; MC/ET/XXX/39
    - Constitution de rente à Jean Le Mercier, orfèvre, rue Neuve-Saint-Louis., 7 janvier 1652; MC/ET/XXX/39
      Date de révision: 2011-2012, 2015 (N. Jourdain)
      constitution de rente; Le Mercier, Jean; Neuve-Saint-Louis (rue); orfèvre
    - Arrêté de compte entre Blaise Pascal, demeurant rue Beaubourg, paroisse Saint-Nicolas-des-Champs, Florin Périer, conseiller en la Cour des aides de Clermont-Ferrand, et Gilberte Pascal, sa femme, demeurant ordinairement à Clermont en Auvergne, logés à Paris chez le dit sieur Pascal, et Jacqueline Pascal, fille majeure demeurant aussi ordinairement avec le dit sieur Pascal, son frère, de présent au monastère de Port-Royal. Gilberte et Jacqueline, enfants et héritiers d'Etienne Pascal, conseiller d'Etat et ci-devant président en la Cour des aides de Clermont-Ferrand se donnent mutuellement quittance pour la part qu'ils ont pu respectivement prendre à l'administration des biens d'Etienne Pascal, notamment Florin Périer en Auvergne, d'une manière continue, et Blaise Pascal à Paris et à Clermont pendant les années 1644 et 1645. Les comptes antérieurement rendus par Florin Périer les 26 mars 1650 et 27 novembre 1651 sont considérés comme définitifs., 1er mars 1652; MC/RS//420
      MC/ET/XXX/39
      président de cour souveraine (Ancien Régime); magistrat; conseiller d'Etat (Ancien Régime); compte; quittance; Pascal, Blaise (1623-1662); Pascal, Etienne (1588-1651); Périer, Florin; Pascal, Gilberte; Pascal, Jacqueline (1625-1661); Clermont-Ferrand (Puy-de-Dôme); Saint-Nicolas-des-Champs (paroisse); Beaubourg (rue); Auvergne (France, région administrative)
    - Procuration de Jacqueline Pascal à Blaise Pascal, son frère, pour toucher toutes les sommes qui pourraient lui être dues., 1er mars 1652; MC/ET/XXX/39
      Documents du Minutier central concernant l'histoire littéraire (1650-1700) [2295 actes], par Madeleine Jurgens et Marie-Antoinette Fleury, Paris, Presses universitaires de France, 1960, p. 291 (instrument de recherche imprimé dématérialisé dont la version intégrale est accessible en ligne par la rubrique 'Autres instruments de recherche', voir contexte dans le Plan d’orientation général - Notaires de Paris, guides thématiques du Minutier).
      Date de révision: 2009-2011
      Documents du Minutier central concernant l'histoire littéraire (1650-1700), par Madeleine Jurgens et Marie-Antoinette Fleury. Presses universitaires de France, 1960, XXIII-511 p.
      procuration; Pascal, Blaise (1623-1662); Pascal, Jacqueline (1625-1661)
  - Minutes. 1652, juillet - décembre, juillet - décembre 1652; MC/ET/XXX/40
    - Transaction entre les héritiers de Jean Baptiste Rivet et son épouse Marguerite Senin., 24 avril 1608; MC/ET/XXX/40; fol. 45
      accord; Rivet, Jean Baptiste
    - Rentes constituées par les héritiers de Girard Le Feron, avocat en parlement., 20 août 1608; MC/ET/XXX/40; fol. 102
      constitution de rente; Le Feron, Girard
    - Mise en apprentissage concernant Antoine Patin, maître brodeur, rur des Lombards, paroisse Saint-Jacques-de-la-Boucherie., 6 novembre 1608; MC/ET/XXX/40; fol. 122
      contrat d'apprentissage; Patin, Antoine
    - Bail et transport de bail, rue des Arcis concernant François Blanche, notaire au Châtelet., 1er juin 1652 - 21 décembre 1652; MC/ET/XXX/40
      Marie-Françoise Limon, Les notaires au Châtelet de Paris sous le règne de Louis XIV, Toulouse, Presses universitaires du Mirail, 1992 [223 actes] (voir contexte dans le Plan d’orientation général - Notaires de Paris, guides thématiques du Minutier).
      Date de création de la notice: 2006
      bail; Blanche, François; notaire
    - Donation par Blaise Pascal, à l'abbaye de Port-Royal, d'une somme de 4000 livres à prendre sur les biens qui lui appartiendront au jour de son décès, à condition qu'il meurt sans enfant., 8 juillet 1652; MC/RS//421
      MC/ET/XXX/40
      donation; Magny-les-Hameaux (Yvelines); Port-Royal-des-Champs (Yvelines, abbaye de); Pascal, Blaise (1623-1662)
    - Option de Blaise Pascal sur les biens échus en partage à sa soeur Jacqueline, novice au monastère de Port-Royal, jusqu'à concurrence de la somme de 16 000 livres, en exécution des donations des 20 et 23 octobre 1651., 8 juillet 1652; MC/ET/XXX/40
      Magny-les-Hameaux (Yvelines); Port-Royal-des-Champs (Yvelines, abbaye de); Pascal, Blaise (1623-1662); Pascal, Jacqueline (1625-1661); religieux
    - Inventaire après décès de Germain Tessier, seigneur de Hautefeuille et de Malicorne, conseiller du roi en ses conseils, demeurant rue Geoffroy-Lasnier., 29 juillet 1652; MC/ET/XXX/40
      Georges Wildenstein, Le goût pour la peinture dans la bourgeoisie parisienne au début du règne de Louis XIII, d'après des inventaires après décès...[705 actes], Gazette des Beaux-Arts, Paris, 1959, p.97 (voir contexte dans le Plan d’orientation général - Notaires de Paris, guides thématiques du Minutier).
      inventaire après décès; Geoffroy-l'Asnier (rue); Tessier, Germain
    - Inventaire après décès de François Le Recoquillé, sieur de Lozelière, rue Bourtibourg., 30 septembre 1652; MC/ET/XXX/40
      inventaire après décès; Bourg-Tibourg (rue du); Le Recoquillé, François
    - Vente par Gabrielle Gaultier, veuve de feu François Blanche, notaire au Châtelet, demeurant rue des Arcis, de l'office de notaire dont il était pourvu, à Louis Baudry, praticien demeurant Vieille rue du Temple, paroisse Saint-Gervais, moyennant la somme de 14000 l., 22 décembre 1652; MC/ET/XXX/40
      notaire; juriste; traité d'office; Baudry, Louis (16..-1695); Blanche, François; Gaultier, Gabrielle; Vieille-du-Temple (rue); Arcis (rue des); Saint-Gervais (paroisse)
    - Inventaire après décès de François Tessier, seigneur de Cernay, rue des Francs-Bourgeois., 31 décembre 1652 - 1652; MC/ET/XXX/40
      Georges Wildenstein, Le goût pour la peinture dans la bourgeoisie parisienne au début du règne de Louis XIII, d'après des inventaires après décès...[705 actes], Gazette des Beaux-Arts, Paris, 1959, p.98 (voir contexte dans le Plan d’orientation général - Notaires de Paris, guides thématiques du Minutier).
      inventaire après décès; Francs-Bourgeois (rue des); Tessier, François
  - Minutes. 1653, janvier - juin, janvier - juin 1653; MC/ET/XXX/41